# 计学撮要2-2-3（ 2015 ）

提问人：zhs7403 时间：2016-06-25 06:51:08
按照计学撮要2-2-3（ 2015 ）版本，新能源汽车政府补助计入主营业务收入，这个没问题，但对于收到方发票金额大于付款金额，我理解固定资产初始入账金额应按照公允价值，与实际付款差按照政府补助走递延收益，纳税不满足2011-70号应当期计入应纳税所得额。但我不理解的是按说其不满足政府补助准则的从政府无偿获得货币或非货币资产，因为取得方是销售方。因此是否确认递延收益有问题？

回答人：chenyiwei
最终消费者是补贴的对象，其确认递延收益应无问题。如该问题解答所述，虽然有特殊的支付结算安排，但该特殊支付结算安排完全是基于降低操作成本和便于控制的目的，不改变该补助的经济实质，即补助最终消费者。